【裁判字號】    89,重訴,677
【裁判日期】    891011
【裁判案由】    損害賠償
【裁判全文】
臺灣高雄地方法院民事判決  八十九年重訴字第六七七號
    原      告  中興電工機械股份有限公司
    法定代理人  甲○○
    訴訟代理人  丙○○
    被      告  乙○○
右當事人間，請求損害賠償事件，本院判決如左：
    主    文
被告應給付原告新臺幣壹仟佰零玖萬陸仟元，及自民國八十九年五月二十六日起至
清償日止，按週年利率百分之五計算之利息。
訴訟費用由被告負擔。
    事    實
甲、原告方面：
一、聲明：如主文所示。
二、陳述：被告原係任職於原告公司高雄分公司擔任助理工程師一職，負責柴油發電
    機銷售之業務，詎意圖為自己不法之所有，自民國八十六年間，違背原告委任處
    理業務之應盡任務，以低於正常之售價向客戶銷售後，再以經變造價格之合約騙
    取原告出貨，並趁收款之便侵占應繳回之貨款，並經臺灣高雄地方法院檢察署以
    八十九偵字第一七六一號起訴，鈞院以八十九年訴字第一０四八號刑事判決判決
    被告有罪。被告自八十六年起，違背原告之委任義務，陸續與客戶訂立變造之合
    約，總金額共計新臺幣（下同）一千八百四十五萬元，除已繳回原告之貨款五百
    三十五萬四千元外，造成原告之損害一千三百零九萬六千元，爰依民法第一百八
    十四條第一項後段規定，請求被告給付原告一千三百零九萬六千元，及自起訴狀
    繕本送達之日起至清償日止，按週年利率百分之五計算之利息。
三、證據：提出原告公司損失表一件及被告乙○○所變造之合約十六件為證。
乙、被告方面：
一、聲明：同意原告之請求。
二、陳述：對原告請求之金額沒意見，合約是我變造無誤。
三、證據：未提出任何證據為證。
    理    由
一、原告主張：被告原係任職於原告公司高雄分公司擔任助理工程師一職，負責柴油
    發電機銷售之業務，詎意圖為自己不法之所有，自民國八十六年間，違背原告委
    任處理業務之應盡任務，以低於正常之售價向客戶銷售後，再以經變造價格之合
    約騙取原告出貨，並趁收款之便侵占應繳回之貨款，並經臺灣高雄地方法院檢察
    署以八十九偵字第一七六一號起訴，鈞院以八十九年訴字第一０四八號刑事判決
    判決被告有罪。被告自八十六年起，違背原告之委任義務，陸續與客戶訂立變造
    之合約，總金額共計一千八百四十五萬元，除已繳回原告之貨款五百三十五萬四
    千元外，造成原告之損害一千三百零九萬六千元，爰依民法第一百八十四條第一
    項後段規定，請求被告賠償原告之損害等語。
    被告則陳稱：同意原告之請求，對原告請求之金額沒意見，合約是我變造無誤等
    語。
二、原告主張之前揭事實，業據原告提出損失表一件及被告變造之合約書十六件為證
    ，核屬相符，且為被告所自認，堪信為真實。
三、按故意以背於善良風俗之方法，加損害於他人者，負賠償責任。給付無確定期限
    者，債務人於債權人得請求給付時，經其催告而未為給付，自受催告時起，負遲
    延責任。其經債權人起訴而送達訴狀，或依督促程序送達支付命令，或為其他相
    類之行為者，與催告有同一之效力。債務人遲延者，債權人得請求其賠償因遲延
    而生之損害。民法第一百八十四條第一項後段、第二百二十九條第二項及第二百
    三十一條第一項分別定有明文。是原告以前揭事實為據，依上開法律規定請求原
    告給付原告一千三百零九萬六千元，及自起訴狀繕本送達之翌日即八十九年五月
    二十六日起至清償日止，按週年利率百分之五計算之利息，為有理由，應予准許
    。
四、據上論結，原告之訴為有理由，依民事訴訟法第七十八條，判決如主文。
中      華      民      國    八十九    年      十      月      十一    日
                              臺灣高雄地法院民事第一庭
~B法      官  陳業鑫
右為正本係照原本作成。
如對本判決上訴，須於判決送達後廿日內向本院提出上訴狀。
中      華      民      國    八十九    年      十      月      十一    日
~B法院書記官  陳素徵


司法院資訊處製作；財團法人民間司法改革基金會備份。
